ru: Единица сетки блокировочного коврика: Оба (дюймы + см); Сантиметры; Дюймы; Другое
hr-HR: Jedinica mreže za blokiranje podloge: Oba (inči + cm); Centimetri; Inči; Ostalo
ja: ブロッキングマットGridユニット: 両方 (in + cm); センチメートル; インチ; その他
ko: 블로킹 매트 눈금 단위: 둘 다(in + cm); 센티미터; 인치; 기타
nb: Blokkerende matteenhet: Begge (tommer + cm); Centimeter; Tommer; Annet
pt-BR: Unidade de grade para tapete de bloqueio: Ambos (pol. e cm); Centímetros; Polegadas; Outro
vi: Hệ thống đơn vị lưới thảm định hình: Cả hai (in + cm); Centimet; Inch; Khác
fr: Unité de quadrillage du tapis de blocage: Les deux (po + cm); Centimètres; Pouces; Autre
da: Gitterenhed på blokeringsmåtte: Begge (tommer + cm); Centimeter; Tommer; Andet
sl-SI: Enota mrežaste blokirne podloge: Oboje (palci in cm); Centimetri; Palci (inči); Drugo
sk-SK: Jednotka blokovacej podložky s mriežkou: Oboje (palce a cm); Centimetre; Palce; Iné
en: Blocking mat grid unit: Both (in + cm); Centimeters; Inches; Other
el: Μονάδα πλέγματος του στρώματος μπλοκαρίσματος: Και τα δύο (ίντσες + εκ.); Εκατοστά; Ίντσες; Άλλο
cs: Jednotka mřížky blokovací podložky: Obojí (palce + cm); Centimetry; Palce; Jiné
zh-TW: 阻擋墊網格單位: 兩者都有 (英吋 + 公分); 公分; 英吋; 其他
it: Tappetino di bloccaggio Unità Grid: Entrambe (pollici + cm); Centimetri; Pollici; Altro
es: Unidad de cuadrícula de la base de bloqueo: Ambos (pulg. + cm); Centímetros; Pulgadas; Otro
nl: Blok matraster eenheid: Beide (in + cm); Centimeters; Inches; Anders
hu: Blokkolószőnyeg rácsegysége: Mindkettő (in és cm); Centiméter; Hüvelyk; Egyéb
zh-CN: 格挡垫网格单位: 双制式（英寸 + 厘米）; 厘米; 英寸; 其他
sv: Blockeringsmatta med rutnät: Båda (tum + cm); Centimeter; Tum; Övrigt
de: Rastereinheit der Blockiermatte: Beides (Zoll + cm); Zentimeter; Zoll; Sonstige
ro-RO: Unitate grilă pentru covorașul pentru întindere: Ambele (in. + cm); Centimetri; Inchi; Altele
pl: Jednostka siatki maty blokującej: Obie jednostki (cale i cm); Centymetry; Cale; Inna
bg-BG: Единица на мрежата (решетката) на блокиращата постелка: И двете (инчове и см); Сантиметри; Инчове; Други
tr: Bloklama matı ızgara birimi: Her ikisi (inç + cm); Santimetre; İnç; Diğer
th: หน่วยตารางบนแผ่นรองตัด: ทั้งสองแบบ (นิ้ว + ซม.); เซนติเมตร; นิ้ว; อื่นๆ
fi: Pingotusmaton ruudukon yksikkö: Molemmat (tuuma + cm); Senttimetrit; Tuumat; Muu
pt-PT: Unidade de grelha do tapete de bloqueio: Ambas (pol. e cm); Centímetros; Polegadas; Outros
lt-LT: Blokuojančio kilimėlio tinklelis: Abu (col. ir cm); Centimetrai; Coliai; Kita